臺灣新竹地方法院刑事判決
111年度交易字第304號
公  訴  人  臺灣新竹地方檢察署檢察官
被      告  吳凡煒


上列被告因公共危險案件，經檢察官提起公訴（111年度偵緝字
第316號），本院依簡式審判程序判決如下：
    主      文
吳凡煒血液中酒精濃度達百分之零點零五以上而駕駛動力交通工
具，處有期徒刑肆月，如易科罰金，以新臺幣壹仟元折算壹日。
    事實及理由
一、本件犯罪事實及證據，除犯罪事實欄一、第12至13行應更正
    「…抽血檢測，測得其血液中酒精濃度值達391mg/dL（即0.3
    910%），換算吐氣所含酒精濃度為每公升1.955毫克，而查
    悉上情」；證據部分補充被告吳凡煒於本院準備程序及簡式
    審判程序之自白外，餘均引用檢察官起訴書之記載（如附件
    ）。
二、論罪科刑
（一）按行為後法律有變更者，適用行為時之法律。但行為後之
      法律有利於行為人者，適用最有利於行為人之法律，刑法
      第2條第1項定有明文。查被告行為後，刑法第185條之3之
      規定，業於111年1月28日修正公布，並於111年1月30日起
      施行，經比較新舊法之結果，以修正前刑法第185條之3之
      規定較有利於被告。是核被告吳凡煒所為，係犯修正前刑
      法第185條之3第1項第1款之血液中酒精濃度達0.05%以上
      而駕駛動力交通工具之公共危險罪。
（二）檢察官雖主張被告構成累犯，惟並未具體指出證明方法，
      自難認其確實符合累犯之要件（最高法院110年度台上字
      第第5660號判決意旨參照）；且司法院大法官釋字第775
      號解釋意旨所提出之「特別惡性」、「刑罰反應力薄弱」
      等累犯加重要件既然均屬於人格責任論之特別預防目的，
      本應以個案中可認為行為人具有極為明顯且特殊之不法與
      罪責非難必要為其前提較妥，而非由法院在現有刑事司法
      能量實際上難以判定行為人個人情狀有無固有缺陷的前提
      下逕予擅斷，故相關前科紀錄於量刑審酌中之素行部分予
      以參考即為已足。
（三）爰審酌政府近年來已大力宣導酒後駕車之危險性及違法性
      ，被告明知酒精成分對人之意識能力有不良影響，酒後駕
      車對一般往來之公眾及駕駛人自身皆具有高度危險性，既
      漠視自己生命、身體之安危，亦罔顧公眾往來之安全，於
      服用酒類，血液內所含酒精濃度達每公升0.05毫克以上之
      狀態下，竟仍心存僥倖，執意騎車行駛於道路上，造成公
      眾行車往來之危險，對交通安全所生之危害非輕，且被告
      已有多次酒後駕車之公共危險罪前科，猶不思悔悟，重蹈
      覆轍，所為實屬不該；復考量被告犯後態度，兼衡其自承
      教育程度為國中畢業，離婚，有2名子女，分別為18歲、1
      5歲，從事市場送貨工作，月收入約新臺幣（下同）3萬5,
      000元，與子女同住，經濟情況尚可，無負債等一切情狀
      ，量處如主文所示之刑，以茲警惕。
據上論斷，應依刑事訴訟法第273 條之1 第1 項、第299 條第 1
項前段，判決如主文。
本案經檢察官陳興男提起公訴，檢察官葉益發到庭執行職務。　
中　　華　　民　　國　　111 　年　　6 　　月　　16　　日
                  刑事第七庭      法　官      王榮賓
以上正本證明與原本無異。  
如不服本判決應於收受送達後20日內向本院提出上訴書狀，並應
敘述具體理由；其未敘述上訴理由者，應於上訴期間屆滿後20日
內向本院補提理由書（均須按他造當事人之人數附繕本）「切勿
逕送上級法院」。
中　　華　　民　　國　　111 　年　　6 　　月　　16　　日
                                  書記官      蘇鈺婷
附錄本案論罪法條：
修正前刑法第185條之3第1項
駕駛動力交通工具而有下列情形之一者，處2年以下有期徒刑，
得併科20萬元以下罰金：
一、吐氣所含酒精濃度達每公升零點二五毫克或血液中酒精濃度
    達百分之零點零五以上。
二、有前款以外之其他情事足認服用酒類或其他相類之物，致不
    能安全駕駛。
三、服用毒品、麻醉藥品或其他相類之物，致不能安全駕駛。
　　
附件：
臺灣新竹地方檢察署檢察官起訴書
                                    111年度偵緝字第316號
　　被　　　告　吳凡煒　男　37歲（民國00年00月0日生）
　　　　　　　　　　　　住新竹市○○區○○○街0○0號
　　　　　　　　　　　　國民身分證統一編號：Z000000000號
上列被告因公共危險案件，業經偵查終結，認應提起公訴，茲將
犯罪事實及證據並所犯法條分敘如下：
　　　　犯罪事實
一、吳凡煒前因公共危險案件，經臺灣新竹地方法院以108年度
    竹交簡字第822號判決判處有期徒刑3月確定，經與另案聲請
    定應執行刑，於民國109年12月2日易科罰金執行完畢。詎仍
    不知悔改，自110年9月30日11時許起至同日13時許止，在新
    竹市○○區○○街000巷00號某友人住處內飲用高粱酒2至3杯後
    ，明知酒後不能駕駛動力交通工具，竟不顧其注意力及操控力因
    酒精作用之影響而降低，猶於同日13時22分許，騎乘車牌號碼0
    00-0000號普通重型機車上路，沿新竹市香山區浸水南街由南
    往北方向行駛，行經香山區浸水南街與浸水街405巷交岔路口時
    ，不慎自摔倒地而肇事，經警據報前往醫院處理，並委由醫護
    人員於同日13時56分許，對吳凡煒進行抽血檢測，測得其血
    液中酒精濃度值高達391mg/dL，換算吐氣所含酒精濃度為每公升
    1.955毫克，而查悉上情。
二、案經新竹市警察局第三分局報告偵辦。
　　　　證據並所犯法條
一、上揭犯罪事實，業據被告吳凡煒於偵訊中坦承不諱，並有員
    警偵查報告、新竹國泰綜合醫院檢驗報告緊急生化驗血單、
    道路交通事故調查報告表㈠、㈡、道路交通事故現場圖及新竹市
    警察局舉發違反道路交通管理事件通知單影本各1份、現場暨車
    損照片共11張、監視器錄影畫面截圖共2張等在卷可參。足認
    被告之自白與事實相符，其犯嫌洵堪認定。
二、按行為後法律有變更者，適用行為時之法律，但行為後之法律有利於
    行為人者，適用最有利於行為人之法律，刑法第2條第1項定有明
    文。被告行為後，刑法刑法第185條之3業於111年1月28日經總
    統公布修正施行，並自同年月30日起生效。經比較新舊法後，
    認以舊法對被告為利。是核被告所為，係犯修正前刑法第185
    條之3第1項第1款之公共危險罪嫌。又被告前有如犯罪事實欄
    所載之論罪科刑及執行情形，有本署刑案資料查註紀錄表附卷可
    憑，其於有期徒刑執行完畢5年內，故意再犯本件有期徒刑以
    上之罪，為累犯，請參照司法院大法官會議釋字第775號解釋
    意旨，審酌依刑法第47條第1項規定加重其刑。
三、依刑事訴訟法第251條第1項提起公訴。
　　此　致
臺灣新竹地方法院
中　　華　　民　　國　  111　　年　 　4  　月　　30　 日
                               檢  察  官  陳興男
本件正本證明與原本無異    
中　　華　　民　　國    111    年     5    月     5 　日
                               書  記  官  吳柏萱
附錄本案所犯法條
111年1月28日修正前刑法第185條之3
駕駛動力交通工具而有下列情形之一者，處 2 年以下有期徒刑
，得併科 20 萬元以下罰金：
一、吐氣所含酒精濃度達每公升零點二五毫克或血液中酒精濃度
    達百分之零點零五以上。
二、有前款以外之其他情事足認服用酒類或其他相類之物，致不
    能安全駕駛。
三、服用毒品、麻醉藥品或其他相類之物，致不能安全駕駛。
因而致人於死者，處 3 年以上 10 年以下有期徒刑；致重傷者
，處 1 年以上 7 年以下有期徒刑。